臺灣士林地方法院刑事判決　　　　　96年度易字第435、720號
公　訴　人　臺灣士林地方法院檢察署檢察官
被　　　告　甲○○
　　　　　　　　　　（現另案於臺灣桃園監獄執行中）
上列被告因竊盜等案件，經檢察官提起公訴（95年度偵字第1434
6 、14344 號），及追加起訴（95年度偵字第14345 號），被告
於準備程序中就被訴及追加起訴之事實均為有罪之陳述，本院合
議庭裁定改由受命法官獨任依簡式審判程序審理，並判決如下：
    主  文
甲○○連續竊盜，累犯，處有期徒刑柒月；又連續結夥三人以上
，踰越安全設備竊盜，累犯，處有期徒刑拾月。應執行有期徒刑
壹年肆月。
    事  實
一、甲○○前於民國84年間，因違反麻醉藥品管理條例等案件，
    經臺灣高等法院以84年度上訴字第2809號判決判處應執行有
    期徒刑6 年確定，後於87年4 月10日因縮短刑期假釋出監，
    而甲○○於假釋期間內之90年間，因再犯贓物案件，經本院
    以91年度易字第362 號判決判處有期徒刑5 月確定，並於前
    開假釋經撤銷而應執行殘刑有期徒刑3 年2 月8 日後接續執
    行，後於93年6 月22日因縮短刑期執行完畢。詎甲○○仍不
    知悔改，竟基於意圖為自己不法所有之概括犯意，連續於附
    表編號1 至3 所示之時、地，以附表編號1 至3 所示方法，
    徒手竊取附表編號1 至3 所示之物品，得手後均即離去。後
    於94年8 月5 日晚間11時10分許，甲○○騎乘如附表編號2
    所竊得之機車（上懸掛如附表編號1 所竊得機車車牌），行
    經臺北縣淡水鎮下圭柔山76-1號前時為警查獲，並當場扣得
    附表編號3 所竊得之銅製品1 批，始悉上情。
二、詎甲○○亦不知反省，另基於意圖為自己不法所有之概括犯
    意，連續於附表編號4 至5 所示之時、地，以附表編號4 至
    5 號所示方法（附表編號4 係持客觀可供兇器使用之油壓剪
    1 支，附表編號5 係結夥曾志雄及楊朝隆共3 人前往），竊
    取附表編號4 至5 所示之物品。後分別於95年3 月3 日下午
    7 時許，於附表編號4 所示之地點竊盜得手後欲騎乘機車離
    去時，即為豐順公司員工彭永祥發覺，並報警逮捕；另於95
    年5 月24日凌晨零時30分許，於附表編號5 所示之地點竊盜
    得手後正準備離開之際，為警當場查獲。
三、案經盧錦坤、周財寶及翁金塗分別訴由臺北縣政府警察局淡
    水分局及臺北市政府警察局北投分局報請臺灣士林地方法院
    檢察署檢察官偵查起訴暨追加起訴。
    理  由
一、上開事實，業據被告甲○○於本院審理時坦承不諱（本院72
    0 卷第38至41頁、本院435 卷第56至59頁），核與告訴人周
    財寶、翁金塗、盧錦坤、張泉源、彭永祥及共犯曾志雄、楊
    朝隆分別警詢、偵查中所指述及結證之情形相符（分見偵11
    516 卷第30至31頁、第32至33頁、第34至35頁、第76至77頁
    、偵緝531 卷第48頁、第56至57頁、偵14345 卷第13至14頁
    、第17至18頁、第27至28頁、第52至53頁、偵3824卷第17至
    18頁、偵6780號卷第13至15頁、第16至17頁、第62至65頁、
    第78至79頁、第18至21頁、第63至65頁），並有扣押物品目
    錄表2 紙、贓物認領保管單5 紙、查獲車輛認可資料、臺北
    縣政府警察局車牌遺失電腦輸入單、贓物及現場照片共26幀
    等在卷可證（分見偵11516 卷第39頁、第44至46頁、第48至
    49頁、第52至56頁、偵3824卷第24至27頁、偵6780卷第36頁
    、第39頁、第41至45頁），足認被告前開自白與事實相符，
    足以採信，是本件事證明確，被告多次竊盜犯行堪以認定，
    應依法論科。
二、被告行為後，刑法及其施行法業於民國95年7 月1 日修正施
    行，關於新舊法律變更之比較適用，原則上應就罪刑有關之
    共犯、未遂犯、想像競合犯、牽連犯、連續犯、結合犯，以
    及累犯加重、自首減輕暨其他法定加減原因（如身分加減）
    與加減例等一切情形，綜其全部罪刑之結果而為比較（最高
    法院95年第8 次會議關於中華民國刑法94年修正施行後之法
    律比較適用決議第一點第(四)小點參照），而此次修法與本案
    罪刑相關者，有刑法第56條、第33條第5 款及第51條第5 款
    等規定，本院認：
  (一)修正後刑法已刪除刑法第56條關於連續犯之規定，亦即本件
    被告就事實欄一、二之各多次竊盜犯行，如依修正後之規定
    ，僅能分論併罰，再定其應執行之刑，此較諸修正前僅論以
    一罪並加重其刑，並未更有利於被告。
  (二)刑法第33條第5 款部分，本案被告就附表編號1 至3 所犯之
    刑法第320 條第1 項竊盜罪本身雖未修正，但修正後刑法第
    33條第5 款已將罰金刑調整為新臺幣1 千元以上，以百元計
    算，故依前述標準換算後，刑法第320 條第1 項之竊盜罪之
    罰金刑度部分已變更為「新臺幣1 萬5 千元以下，新臺幣1
    千元以上」，經比較修正前、後之規定，修正後刑法第33條
    第5 款所定罰金之最低數額，較之修正前提高，自以修正前
    刑法第33條第5 款規定有利於被告。
  (三)另修正前刑法第51條規定：「數罪併罰，分別宣告其罪之刑
    ，依左列各款定其應執行」，其中第5 款規定：「宣告多數
    有期徒刑者，於各刑中之最長期以上，各刑合併之刑期以下
    ，定其刑期。但不得逾20年」，而修正後刑法第51條第5 款
    規定：「宣告多數有期徒刑者，於各刑中之最長期以上，各
    刑合併之刑期以下，定其刑期。但不得逾30年」，比較新舊
    法結果，修正後刑法並非較有利於行為人，依刑法第2 條第
    1 項前段之規定，仍應依修正前刑法第51條第5 款之規定，
    定其應執行之刑。
  (四)經綜合比較前述法律變更之結果後，本案因修正後之規定並
    未對被告更為有利，依據刑法第2條第1項前段，應一體適用
    修正前刑法之規定。
三、按按刑法第321 條第1 項第3 款之攜帶兇器竊盜罪，其所稱
    「兇器」，其種類並無限制，凡客觀上足對人之生命、身體
    、安全構成威脅，具有危險性之兇器均屬之，且祇須行竊時
    攜帶此種具有危險性之兇器為已足，並不以攜帶之初有行兇
    之意圖為必要，最高法院79年台上字第5253號判例可為參照
    。本件被告甲○○就附表編號4 部分所持剪斷電纜線之油壓
    剪，屬質地堅硬且銳利之器具，客觀上足對人之生命、身體
    、安全構成威脅，具有危險性，自屬刑法第321 條第1 項第
    3 款所稱之兇器無疑；次按刑法第321 條第1 項第4 款結夥
    三人以上竊盜罪，係指實施竊盜之共犯有三人以上，且均為
    在場共同實施或在場參與分擔實施犯罪之人。經查，本件被
    告甲○○於附表編號5 所示之時、地，與曾志雄基於意圖為
    自己不法所有之犯意，先共同將竊取之贓物以拖板車拖至廠
    房旁，後因該贓物體積龐大，難以載離現場，尚未完全置於
    自己實力支配之下，且竊盜行為尚未實施完畢並在持續中，
    由楊朝隆亦基於為自己不法所有之犯意，加入實施竊盜行為
    ，由楊朝隆駕駛自用小客車，而被告甲○○及曾志雄將附表
    編號5 所示之物品竊取後，隨即搬運上車並離去等情，應屬
    結夥三人以上竊盜無誤。又按刑法321 條第1 項第2 款所稱
    其他安全設備，指門扇、牆垣以外，依通常觀念足認防盜之
    一切設備而言，如門鎖、窗戶、房間門或落地門、窗均屬之
    。而本件被告就附表編號5 部分所踰越之窗戶，具有防閑作
    用，應屬安全設備無疑。是核被告所為，就附表編號1 至3
    所示部分，均係犯刑法第320 條第1 項之竊盜罪；就附表編
    號4至5所示部分，各係犯同法第321 條第1 項第3 款之攜帶
    兇器竊盜罪及同法第321 條第1 項第2 、4 款之結夥三人以
    上、踰越安全設備竊盜罪。又被告甲○○與曾志雄、楊朝隆
    3 人就附表編號5 所示之犯行，有犯意聯絡及行為分擔，屬
    共同正犯。雖被告行為後，刑法第28條有關共同正犯之規定
    ，雖經修正變更，然僅屬文字之修改，並不影響該規定之實
    質內涵，尚非法律之變更，自應逕行適用修正後刑法第28條
    之規定，附此敘明。而被告就附表編號1 至3 所示之3 次竊
    盜犯行及附表編號4 至5 所示之2 次竊盜犯行，分別係時間
    緊接，手段各相同，犯罪構成要件各相同，顯係各基於概括
    犯意反覆實施，各為連續犯，各應依修正前刑法第56條規定
    ，各論以竊盜罪及結夥三人以上、踰越安全設備竊盜罪，並
    各加重其刑。又被告所犯前開2 罪，時間相隔約8 月，顯係
    非基於概括犯意為之，自應分論併罰。又被告有如事實欄所
    載之論罪科刑，並經執行完畢等情，有臺灣高等法院被告前
    案紀錄表附卷可參，其於有期徒刑執行完畢5 年內，再故意
    犯有期徒刑以上之前開2 罪，不論依修正前之刑法第47條，
    或修正後之刑法第47條第1 項之規定，均構成累犯，對被告
    而言並無有利或不利之情形，自不生新舊法比較之問題，應
    逕依修正後刑法第47條第1 項之規定，各論以累犯，並各加
    重其刑。爰審酌被告正值壯年，理應奮發向上，竟因缺錢花
    用，即心起貪念，多次竊取他人財物，而犯罪後均能坦承犯
    行，態度尚佳，及其犯罪之動機、目的、手段及其智識程度
    等一切情狀，分別量處如主文所示之刑，並依修正前刑法第
    51條第5 款之規定定其應執行之刑，以示警懲。另扣案之油
    壓剪1 支，雖為被告竊取附表編號4 所示之電纜線所用之物
    ，然為豐順公司所有，業據豐順公司人員彭永祥於警詢時陳
    述甚詳（見偵3824卷第18頁），並經豐順公司領回，自無從
    依刑法第38條第1 項第2 款之規定宣告沒收，附此敘明。
據上論斷，應依刑事訴訟法第273 條之1 第1 項、第299 條第1
項前段，刑法第2 條第1 項前段、第28條、第320 條第1 項、第
321 條第1 項第2 、3 、4 款、第47條第1 項，修正前刑法第56
條、第51條第5 款，罰金罰鍰提高標準條例第1 條前段，判決如
主文。
本案經檢察官邱智宏到庭執行職務。
中　　華　　民　　國　　96　　年　　6　 　月  　15　　日
                  刑事第三庭法  官  莊明達
以上正本證明與原本無異。
如不服本判決應於判決送達後10日內向本院提出上訴狀。
                            書記官  白心瑩
中　　華　　民　　國　　96　　年　　6 　　月　　21　　日
附錄本案論罪科刑依據法條全文
刑法第320 條第1 項
意圖為自己或第三人不法之所有，而竊取他人之動產者，為竊盜
罪，處5 年以下有期徒刑、拘役或5 百元以下罰金。
刑法第321 條
犯竊盜罪而有左列情形之一者，處6 月以上、5 年以下有期徒刑
：
一、於夜間侵入住宅或有人居住之建築物、船艦或隱匿其內而犯
    之者。
二、毀越門扇、牆垣或其他安全設備而犯之者。
三、攜帶兇器而犯之者。
四、結夥三人以上而犯之者。
五、乘火災、水災或其他災害之際而犯之者。
六、在車站或埠頭而犯之者。
前項之未遂犯罰之。
附表：
┌──┬─────┬──────┬──────────────┬──────┐
│編號│時間      │地點        │手法                        │所得財物    │
├──┼─────┼──────┼──────────────┼──────┤
│1   │94年5 月底│臺北縣淡水鎮│竊取盧錦坤所有之車號DQO-510 │輕型機車1臺 │
│    │某日      │水源街1 段72│號台鈴牌輕型機車。          │            │
│    │          │號前        │                            │            │
├──┼─────┼──────┼──────────────┼──────┤
│2   │94年7月13 │臺北縣淡水鎮│竊取周財寶所有之車號EFI-716 │輕型機車1臺 │
│    │日某時許  │中山北路1 段│號三陽牌輕型機車，並將原車號│            │
│    │          │182巷1之1 號│EFI-716 號之車牌卸下，改掛DQ│            │
│    │          │前          │O-510 號車牌騎用。          │            │
├──┼─────┼──────┼──────────────┼──────┤
│3   │94年6月11 │臺北縣淡水鎮│竊取翁金塗置前開地址之銅製品│銅製品1 批  │
│    │日某時許  │埤島里埤島35│1 批（包括銅製羅漢5 尊、佛像│            │
│    │          │號之1       │3 尊、大油燈3 個、小油燈10個│            │
│    │          │            │銅皿12個、油燈蓋5 個、時鐘機│            │
│    │          │            │芯7個、關刀1把及燈臺1個。   │            │
├──┼─────┼──────┼──────────────┼──────┤
│4   │95年3月3日│臺北市北投區│持豐順公司所有、客觀上足供兇│電纜線1 批（│
│    │上午7時許 │大度路3段112│器使用之油壓剪1 支，剪斷工地│約45米）    │
│    │          │號豐順營造股│內之電纜線（約45米）後，並將│            │
│    │          │份有限公司（│捆好之電纜線置於機車上載離得│            │
│    │          │下稱豐順公司│手。                        │            │
│    │          │）工地      │                            │            │
├──┼─────┼──────┼──────────────┼──────┤
│5   │95年5月23 │臺北縣淡水鎮│甲○○先搭乘曾志雄（業經判決│新五洲變壓器│
│    │日下午6至7│忠寮里破瓦厝│有罪確定）所駕駛之車牌KD-739│、水冷式冰水│
│    │時許至同日│子1 之6 號由│7 號自用小客車，見前開地址準│機組、挖土機│
│    │晚間11時30│張泉源所管理│備出售之無人居住、看管之工廠│挖斗各1台及 │
│    │分許      │之工廠處    │大門半開，甲○○、曾志雄為竊│冷凍機2台   │
│    │          │            │取工廠內之物品，即攀爬已破損│            │
│    │          │            │之窗戶，侵入該工廠內（侵入他│            │
│    │          │            │人建築物部分未據告訴），以現│            │
│    │          │            │場之拖板車載運張泉源友人所有│            │
│    │          │            │置放於該處之新五洲變壓器、水│            │
│    │          │            │冷式冰水機組、挖土機挖斗各1 │            │
│    │          │            │台及冷凍機2 台等物，後因該等│            │
│    │          │            │物品體積過大且過重，遂先拖至│            │
│    │          │            │廠房門邊，並於同日晚上7 時56│            │
│    │          │            │分許，由甲○○撥打電話給楊朝│            │
│    │          │            │隆（亦經判決有罪確定），林役│            │
│    │          │            │星、曾志雄、楊朝隆即基於竊盜│            │
│    │          │            │之犯意聯絡，由曾志雄駕駛上開│            │
│    │          │            │車輛載同甲○○，引導楊朝隆所│            │
│    │          │            │駕駛之車牌BU-4997 號自小貨車│            │
│    │          │            │，於同日晚上11時許，經由上開│            │
│    │          │            │工廠大門，進入工廠內，在廠房│            │
│    │          │            │門邊3 人共同將前述物品搬運上│            │
│    │          │            │車而竊取得手。              │            │
└──┴─────┴──────┴──────────────┴──────┘
